台灣台中地方法院刑事判決　　　　　　　　　　　　九十一年度訴字第一三七一號
　　公　訴　人　臺灣臺中地方法院檢察署檢察官
　　被　　　告　甲○○
　　指定辯護人　本院公設辯護人乙○○
右列被告因偽造貨幣案件，經檢察官提起公訴（九十一年度偵字第七六二八號），本
院判決如左：
    主  文
甲○○共同行使偽造之通用紙幣，處有期徒刑年貳月。扣案偽造之新台幣壹仟元通
用紙幣貳拾張（號碼ＪＬ５１７２５３ＹＥ、ＣＲ５６１０４２ＷＨ、ＧＳ３９７８
１３ＵＤ、ＪＮ３１９０２３ＶＢ各壹張、號碼ＣＭ１０９３９０ＷＪ、ＣＭ０６６
９３５ＶＢ各貳張、號碼ＦＭ８９１６２２ＶＧ、ＣＳ７８１０９９ＹＥ、ＦＫ９９
２７５６ＹＪ、ＣＬ９２７０６９ＷＡ各張）均沒收。
    事  實
一、甲○○前於民國（下同）九十年間，曾因違反著作權法案件，經本院豐原簡易庭
    於九十一年二月八日以九十一年度豐簡字第一０號判處有期徒刑六月，併科罰金
  新台幣（下同）六萬元（於九十一年三月五日確定，現入監執行中，未構成累犯
    ）；猶不知悔改，明知姓名年籍不詳綽號「阿牛」之成年男子所交付之新台幣千
    元紙鈔均係偽造之鈔票，竟與之共同基於行使偽造通用紙幣之犯意聯絡，雙方約
    定由綽號「阿牛」之成年男子提供偽造之新台幣一千元紙幣，再由甲○○持往各
    地之檳榔攤小額消費後，換得找零之真鈔，而每兌換一張偽鈔成功，甲○○即可
    取得三百五十元之佣金；甲○○乃於民國（下同）九十一年四月十五日中午十二
    時許，前往台中縣沙鹿鎮○○路與七賢路口吳鳳琴所開設之檳榔攤，以一張新台
    幣一千元偽鈔購買五十元之檳榔，於找得九百五十元之真鈔後旋即離去；嗣經吳
    鳳琴發現該張新台幣一千元紙幣係屬偽鈔而報警處理，並於當日下午一時三十分
    許，為警在台中縣龍井鄉○○路○段二六六號前查獲甲○○，並自其身上扣得新
    台幣一千元偽鈔十九張（連同前開已消費之偽鈔共計二十張，號碼ＪＬ５１７２
    ５３ＹＥ、ＣＲ５６１０４２ＷＨ、ＧＳ３９７８１３ＵＤ、ＪＮ３１９０２３
    ＶＢ各一張、號碼ＣＭ１０９３９０ＷＪ、ＣＭ０６６９３５ＶＢ各二張、號碼
    ＦＭ８９１６２２ＶＧ、ＣＳ７８１０９９ＹＥ、ＦＫ９９２７５６ＹＪ、ＣＬ
    ９２７０６９ＷＡ各三張）。
二、案經臺中縣警察局烏日分局報告臺灣臺中地方法院檢察署檢察官偵查起訴。
    理  由
一、右揭事實，業據被告甲○○於警訊、偵查中及本院審理時坦承不諱，且核與證人
    吳鳳琴於警訊中證述之情節相符，再扣案之新台幣一千元紙幣二十張（即號碼Ｊ
    Ｌ５１７２５３ＹＥ、ＣＲ５６１０４２ＷＨ、ＧＳ３９７８１３ＵＤ、ＪＮ３
    １９０２３ＶＢ各一張、號碼ＣＭ１０９３９０ＷＪ、ＣＭ０６６９３５ＶＢ各
    二張、號碼ＦＭ８９１６２２ＶＧ、ＣＳ７８１０９９ＹＥ、ＦＫ９９２７５６
    ＹＪ、ＣＬ９２７０６９ＷＡ各三張）經中央銀行發行局鑑定結果，認該批偽鈔
    均以彩色噴墨方式仿印，無隱藏字及凹版印紋凸起效果；紙質與真鈔不同，以螢
    光筆繪製仿紙張螢光纖維絲，水印以灰色墨印在背面紙張後面再與正面紙張裱合
    而成仿製，安全線係將壹佰元券真鈔之折光變色安全線抽離後來於兩張紙間，再
    將正面紙張切割鏤空露出五段裸露部分仿造，無折光變色效果，左下角之面額數
    字以亮光物質仿折光變色油墨，無折光變色反應；有中央銀行發行局九十一年七
    月二十三日台央發字第０九一００三七四六一號在卷可稽，足見被告所持往檳榔
    攤消費行使之新台幣一千元紙幣確係偽造無訛；此外，復有贓物領據一紙附卷足
    參，本件事證明確，被告犯行洵堪認定。
二、查被告所行使者乃偽造之千元新台幣紙鈔，屬通用紙幣，是核被告所為，係犯刑
    法第一百九十六條第一項行使偽造之通用紙幣罪。被告與綽號「阿牛」之成年男
    子間有犯意之聯絡，行為之分擔，均為共同正犯。爰審酌被告素行不佳，有臺灣
    臺中地方法院檢察署刑案資料查註紀錄表附卷可憑，其明知所行使者乃屬偽鈔，
    竟圖一己之利，致影響貨幣流通之正確安全，且對社會金融秩序妨害甚大，幸其
    犯後尚能坦承犯行，知所悔悟，態度良好等一切情狀，量處如主文所示之刑，以
    示懲儆。扣案偽造一千元通用紙幣二十張（即號碼ＪＬ５１７２５３ＹＥ、ＣＲ
    ５６１０４２ＷＨ、ＧＳ３９７８１３ＵＤ、ＪＮ３１９０２３ＶＢ各一張、號
    碼ＣＭ１０９３９０ＷＪ、ＣＭ０６６９３５ＶＢ各二張、號碼ＦＭ８９１６２
    ２ＶＧ、ＣＳ７８１０９９ＹＥ、ＦＫ９９２７５６ＹＪ、ＣＬ９２７０６９Ｗ
    Ａ各三張），不問屬於犯人與否，應依刑法第二百條之規定宣告沒收之。
據上論斷，應依刑事訴訟法第二百九十九條第一項前段，刑法第二十八條、第一百九
十六條第一項、第二百條，罰金罰鍰提高標準條例第一條前段，判決如主文。
中      華      民      國    九十一    年      八      月    二十三    日
                                    臺灣台中地方法院刑事第六庭
                                        法  官  許  月  馨
右正本證明與原本無異。
如不服本判決，應於判決送達後十日內向本院提出上訴狀，上訴於臺灣高等法院臺中
分院( 須附繕本 )。
                                        書記官
中      華      民      國    九十一    年      八      月    二十三    日
附錄法條：
刑法第一百九十六條第一項
行使偽造、變造之通用貨幣、紙幣、銀行券或意圖供行使之用而收集或交付於人者，
處三年以上十年以下有期徒刑，得併科五千元以下罰金。
